臺灣臺南地方法院刑事判決　　　　　　　96年度易字第1130號
公　訴　人　臺灣臺南地方法院檢察署檢察官
被　　　告　甲○○
上列被告因竊盜案件，經檢察官提起公訴（96年度營偵字第919
號），被告就被訴事實為有罪之陳述，行簡式審判程序，本院判
決如下：
    主  文
甲○○竊盜，累犯，處有期徒刑捌月。
    事  實
一、甲○○曾有下列前科紀錄：
  (一)甲○○於民國74年間因竊盜案件，經本院於74年11月26日以
    74 年度易字第1791號判處有期徒刑3月確定，並於75年2月
    26日有期徒刑執行完畢。
  (二)甲○○於77年間因竊盜案件，經本院於77年11月21日以77年
    度易字第1803號判處有期徒刑6月確定，並於78年8月12日有
    期徒刑執行完畢。
  (三)甲○○於83年間因違反肅清煙毒條例案件，經本院於83年8
    月13日判處應執行刑3年6月確定，並於87年3月8日執行完畢
    。
  (四)甲○○於86年間因妨害自由案件，經本院於86年10月16日以
    86 年度易字第3609號判處拘役40日確定，並於86年11月8日
    易科罰金執行完畢。
  (五)甲○○於87年間因贓物案件，經本院於87年7月30日以87年
    度易字第1864號判處罰金新臺幣8000元確定，並於87年9月
    17 日繳清罰金執行完畢。
  (六)甲○○於91年間因違反毒品危害防制條例案件，經本院於91
    年8月8日以91年度訴字第627號判處有期徒刑7月確定；又於
    92年間因違反毒品危害防制條例案件，經本院於92年12月29
    日以92年度訴字第1236號判處有期徒刑11月確定，二罪接續
    執行，於94年2月1日縮短刑期執行完畢出監。
  (七)甲○○於94年間因違反毒品危害防制條例案件，經本院於94
    年7月14日以94年度訴字第651號判處有期徒刑1年確定，並
    於95年10月18日縮短刑期執行完畢出監。
二、詎甲○○於前開有期徒刑執行完畢後5年內，猶不知悔改，
    復意圖為自己不法之所有，於96年4月30日16時40分許，在
    臺南縣新營市○○路191號南梓國小，徒手竊得該校所有之
    水溝蓋共計6塊（重約48公斤，價值約9570元），嗣再載往
    臺南縣新營市○○路771號之1之「協聯企業有限公司」變賣
    予不知情之柯泰和。嗣後經警於96年5月16日上午11時許，
    持臺灣臺南地方法院所核發之搜索票在上開協聯企業有限公
    司內查獲該水溝蓋6塊（業經發回），始循線查獲上情。
三、案經臺南縣警察局新營分局報告臺灣臺南地方法院檢察署檢
    察官偵查起訴。
    理  由
一、本件被告所犯為死刑、無期徒刑、最輕本刑為三年以上有期
    徒刑以外之罪，亦非屬高等法院管轄之第一審案件，其於準
    備程序進行中，先就被訴事實為有罪之陳述，經法官告知簡
    式審判程序之旨，並聽取公訴檢察官之意見後，依刑事訴訟
    法第273條之1第1項、第273條之2等規定，裁定由受命法官
    獨任進行簡式審判程序，且不受同法第159條第1項、第161
    條之2、第161條之3、第163條之1及第164條至第170條所規
    定證據能力認定及調查方式之限制，合先敘明。
二、上開犯罪事實，業據被告於警詢、偵查中及本院審理時自白
    承認，核與證人即南梓國小訓導主任乙○○、柯泰和所為證
    述相符，並有臺南縣警察局新營分局搜索筆錄、扣押物品目
    錄表、贓物認領保管單各一份及刑案現場照片二張在卷可參
    （見警卷第11頁、第15頁、第16頁、第20頁），足認被告自
    白確與事實相符，應可採信。綜上，本案事證明確，被告犯
    行已堪認定，應依法論科。
三、核被告所為係犯刑法第320條第1項之竊盜罪。又被告甲○○
    有如犯罪事實欄一之前科紀錄，此有臺灣高等法院被告前案
    紀錄表在卷可參，其於有期徒刑執行完畢後5年內以故意再
    犯本件有期徒刑以上之罪，為累犯，應依法加重其刑。爰審
    酌被告竊盜、肅清煙毒條例、妨害自由、贓物、毒品危害防
    制條例等前科，素行不佳，且將增加國小師生不慎掉落水溝
    受傷之危險，對他人生命、身體安全危害非輕，更使公物機
    關需耗費行政程序及國家資源加以購置，及被告犯罪動機、
    目的、手段、造成被害人之損害，並其犯罪後之態度等一切
    情狀，從重量處如主文所示之刑，以資懲儆。
據上論斷，依刑事訴訟法第273條之1第1項、第299條第1項前段
，刑法第320條第1項、第47條第1項，刑法施行法第1條之1，判
決如主文。
本案經檢察官王聖豪偵查後提起公訴，檢察官丙○○到庭執行職
務。
中　　華　　民　　國　　96　　年　　10　　月　　26　　日
　　　　　　　　　刑事第二庭    法　官　洪士傑
以上正本證明與原本無異
如不服本判決應於收受本判後10日內向本院提出上訴書狀，並應
敘述具體理由。如未敘述上訴理由者，應於上訴期間屆滿後20日
內向本院補提理由書狀（均須按他造當事人之人數附繕本）「切
勿逕送上級法院」。
  　　　　　　　　　　　　　　　書記官　王政煌
中　　華　　民　　國　　96　　年　　10　　月　　29　　日
附錄法條
中華民國刑法第320條
(普通竊盜罪、竊佔罪)
意圖為自己或第三人不法之所有，而竊取他人之動產者，為竊盜
罪，處 5 年以下有期徒刑、拘役或 500 元以下罰金。
意圖為自己或第三人不法之利益，而竊佔他人之不動產者，依前
項之規定處斷。
前二項之未遂犯罰之。
